【裁判字號】    89,簡上,411
【裁判日期】    891129
【裁判案由】    損害賠償
【裁判全文】
臺灣臺中地方法院民事判決  八十九年度簡上字第四一一號
    上  訴  人  甲○○
    被上訴人    乙○○
    訴訟代理人  葉美津
右當事人間請求損害賠償事件，上訴人對於中華民國八十九年八月十六日本院臺中簡
易庭八十九年度中簡字第二三八七號第一審判決提起上訴，本院判決如左：
    主  文
原判決關於駁回上訴人後開第二項之訴部分與訴訟費用之裁判（確定部分除外）廢棄
。
被上訴人應再給付上訴人新台幣參萬陸仟參佰參拾壹元及自八十九年七月二十日起至
清償日止，按週利率百分之五計算之利息。
第一、二審訴訟費用除確定部分外，由被上訴人負擔。
上訴人假執行之聲請駁回。
    事  實
甲、上訴人方面：
  一、聲明：如主文所示。並請准供擔保宣告假執行。
  二、陳述：除與原審判決書所載者相同茲予引用外，補稱：上訴人所受損害新台幣
      （下同）十三萬一千零八十五元（其中五萬六千四百元為工資，其餘七萬四千
      六百八十五元始為零件），工資部分應無折舊之必要。蓋本件損害係因被上訴
      人侵權行為所致，上訴人減縮請求為五萬零一百元，故被上訴人應再給付三萬
      六千三百三十一元。
  三、證據：除援用原審之立證方法，提出估價單五張。
乙、被上訴人方面：
  一、聲明：駁回上訴。
  二、陳述：與原審判決書所載者相同茲予引用。
  三、證據：援用原審之立證方法。
    理  由
一、上訴人主張：伊所有車牌號碼（下同）ＮＦ－八○九七號自用小客車，於民國（
    下同）八十八年五月二十六日上午八時五十分許，由其父即訴外人賴三奇駕駛，
    沿台中市○○○○路由大墩南路往文心路方向行駛而來，於途經該路與豐富路之
    無號誌之交岔路口時，適被上訴人駕駛ＲＥ－○四一九號自用小客車，沿豐富路
    由文心南五路往永春路行駛而來，於行經上開路口時，未注意減速慢行，仍以時
    速四、五十公里貿然快速通過，致撞及伊所有上開車輛左側，經送廠修理，伊計
    支出十三萬一千零八十五元（其中五萬六千四百元為工資，其餘七萬四千六百八
    十五元為零件），依民法第一百八十四條第一項前段侵權行為之規定等情，求為
    命被上訴人給付五萬零一百元及加給法定利息之判決（原審判命被上訴人給付一
    萬三千七百六十九元及利息，被上訴人對其敗訴部分未聲明不服，已告確定）。
二、被上訴人則以：對車禍之發生不爭執，上訴人之車輛已無此價值等語，資為抗辯
    。
三、查被上訴人於右開時地駕車與訴外人賴三奇所駕之右開車輛發生擦撞，致上訴人
    支出十三萬一千零八十五元（其中五萬六千四百元為工資，其餘七萬四千六百八
    十五元為零件）之事實，已據上訴人提出台中市交通警察隊肇事現場圖影本乙紙
    、估價單影本五紙為證，並為被上訴人所不爭執，堪可信為真實。
四、按「在市區道路行駛，時速不得超過四○公里」、「行經無號誌之交路口時，應
    減速慢行，作隨時停車之準備」、「車輛行經無號誌之交岔路口．．如為同直行
    車或轉彎車者，左方車應暫停讓右方車先行」，道路交通安全規則第九十三條第
    一項第一款、第四款、第一百零二條第一項第二款，分別定有明文。本件被上訴
    人既駕車於右開無號誌交岔路口自上訴人之父賴三奇左側行駛而來（即上訴人之
    父賴三奇為右方車），且以時速四、五公里以上之速度，貿然通過，而未減速慢
    行，致撞及上訴人所有右開車輛左側，已如前述。是其駕駛有違右開道路交通安
    全規則，而有過失甚明。
五、次按因故意或過失，不法侵害他人之權利者，負損害賠償責任。又不法毀損他人
    之物者，被害人得請求賠償其物因毀損所減少之價額。民法第一百八十四條第一
    項前段、第一百九十六條，分別定有明文。又請求賠償物被毀損所減少之價值，
    得以修護費用為估價標準。（參照最高法院七十七年第九次民事庭會議決議）。
    本件上訴人支出因本件車禍之汽車修理費為十三萬一千零八十五元，其中五萬六
    千四百元為工資，有如前述，而工資並無折舊之問題（上開決議參照）。從而，
    上訴人減縮請求被上訴人給付五萬零一百元及自起訴狀繕本送達之翌日（即八十
    九年七月二十日）起至清償日止，按年息百分之五計算之法定遲延利息，自屬正
    當，應予准許。原審僅判命被上訴人給付一萬三千七百六十九元，而駁回上訴人
    其餘之請求，尚欠允洽，上訴論旨，指摘原判決該部分為不當，求為命被上訴人
    再給付三萬六千三百三十一元及利息，非無理由，應予廢棄改判。
六、本件判決一經宣判即告確定，上訴人陳明願供擔保，聲請宣告假執行，即無必要
    ，應予駁回。
七、據上論結，本件上訴為有理由，依民事訴訟法第四百三十六條之一第三項、第四
    百五十條、第七十八條，判決如主文。
中      華      民      國    八十九    年    十一    月    二十九      日
                            臺灣臺中地方法院民事第五庭
~B審判長法官  林大洋
~B法      官  許冰芬
~B法      官  唐敏寶
右為正本係照原本作成
不得上訴。
中      華      民      國    八十九    年    十一    月    二 十九     日
~B法院書記官


司法院資訊處製作；財團法人民間司法改革基金會備份。
